臺灣高雄地方法院民事判決
111年度雄小字第2294號
原      告  誠信資融股份有限公司

法定代理人  余東榮  


訴訟代理人  謝守賢律師                      
被      告  林芙蓉  

上列當事人間清償分期款事件，本院於民國111年10月20日言詞 
辯論終結，判決如下：
    主文
原告之訴駁回。
訴訟費用新台幣壹仟元由原告負擔。
    事實及理由
一、原告主張：被告前向訴外人草莓資訊有限公司（下稱草莓資
    訊）購買草莓軟體，分期付款總額新臺幣（下同）78,480元
    ，約定被告自民國93年8月3日起至96年7月3日止，每月1期
    ，共計36期分期攤還，每期繳款金額2,180元，並與草莓資
    訊簽訂商品分期付款申購契約，詎被告自94年9月3日起未依
    約繳款，尚積欠50,140元未清償，依系爭契約第6條、第8條
    之約定，被告喪失期限利益，債務視為全部到期。依系爭契
    約之約定，草莓資訊將該分期付款買賣所得請求之應收帳款
    讓與台新資融股份有限公司，嗣台新資融股份有限公司更名
    為誠信資融股份有限公司。為此，原告爰依分期付款買賣契
    約及債權讓與之法律關係提起本件訴訟，並聲明：被告應給
    付原告50,140元，及自97年4月4日起至清償日止，按年息5%
    計算之利息。
二、被告則以：那不是我簽名的，我沒有買東西，請求判決原告
    之訴駁回，訴訟費用由原告負擔。 
三、原告主張之上開事實，雖據提出分期付款申購契約書（下稱
    系爭契約書）、分期付款繳款明細表、股份有限公司變更登
    記表等件為證（本院卷第11頁、第15至17頁），惟被告辯稱
    系爭契約書並非被告親簽。而比對①原告所提供系爭契約書
    林芙蓉簽名筆跡（本院卷第15頁）、②被告林芙蓉當庭親簽
    之筆跡（本院卷第117頁）結果，即如原告訴訟代理人亦當
    場表示二者筆跡不太類似（本院卷第109頁背面），足認原
    告所提系爭契約書申請人林芙蓉簽名並非被告所簽，已無再
    送鑑定之必要。原告雖主張異議狀與系爭契約書林芙蓉簽名
    相似等語，惟異議狀林芙蓉簽名，被告否認為其筆跡，觀之
    異議狀林芙蓉簽名，與被告林芙蓉當庭親簽之筆跡不同，另
    被告稱異議當日係其與女兒一起前往法院，是異議狀林芙蓉
    簽名是否由他人所簽亦非常情所無，自難以異議狀與系爭契
    約書簽名類似，即認系爭契約書上之申請人確係被告所親簽
    。茲系爭契約書上林芙蓉既非被告所簽，則原告請求被告應
    給付買賣價金，自屬無憑，為無理由，應予駁回。
四、據上論斷，本件原告之訴為無理由，並依民事訴訟法第436
    條第2項、第78條，判決如主文。
中　　華　　民　　國　　111 　年　　11　　月　　3 　　日
                  高雄簡易庭　  法　官  吳芝瑛
以上正本係照原本作成。
民事訴訟法第436條之24第2項：對於本判決之上訴，非以違背法
 令為理由，不得為之。
如對本判決上訴，須於判決送達後20日內向本院提出上訴狀，並
須表明原判決所違背之法令及其具體內容與依訴訟資料可認為原
 判決有違背法令之具體事實之上訴理由（均須按他造當事人之
人數附繕本） 
中　　華　　民　　國　　111 　年　　11　　月　　3 　　日
                                書記官  劉玟君